【裁判字號】    94,交上訴,20
【裁判日期】    950126
【裁判案由】    公共危險等
【裁判全文】
臺灣高等法院花蓮分院刑事判決        94年度交上訴字第20號
上  訴  人
即  被  告  乙○○
                    巷2號
選任辯護人  林國泰律師
上列上訴人即被告因公共危險等案件，不服臺灣花蓮地方法院94
年度交訴字第16號中華民國94年8月26日第一審判決（起訴案號
：臺灣花蓮地方法院檢察署93年度核退偵字第111號），提起上
訴，本院判決如下：
    主  文
原判決撤銷。
乙○○從事業務之人，因業務上之過失傷害人，處有期徒刑肆月
，如易科罰金，以參佰元折算壹日。又駕駛動力交通工具肇事，
致人受傷而逃逸，處有期徒刑陸月，如易科罰金，以參佰元折算
壹日。應執行有期徒刑玖月，如易科罰金，以參佰元折算壹日。
    事  實
一、乙○○係龍丸行之送貨員，平日駕駛龍丸行所有車牌號碼L3
    -5539之自用小貨車送貨，為從事業務之人。民國（下同）
    92年10月20日上午11時35分許，乙○○駕駛該輛自用小貨車
    送貨，沿花蓮縣吉安鄉○○村○○道路由東往西行駛，途經
    該路與台九丙線公路7公里以南50公尺處交岔路口，欲行左
    轉台九丙線由北往南車道時，本應注意車前狀況，隨時採取
    必要之安全措施；且車輛行至無號誌之交岔路口，支線道車
    應暫停讓幹線道車先行；左轉彎時，應行至交岔路口中心處
    左轉，不得占用來車道搶先左轉；轉彎時，並應讓直行車先
    行等相關道路交通安全規則；且依當時白天、柏油路面乾燥
    無缺陷、也沒有障礙物、視距良好等情況，並沒有不能注意
    之情形，乙○○於左轉時竟疏未注意車前情況，非但沒有暫
    停讓台九丙線上之幹線道直行車先行，且未到交岔路口中心
    處，就搶先左轉，致騎乘車牌號碼GZU-376機車沿台九丙公
    路由南往北方向行駛之甲○○閃避不及，而與乙○○所駕駛
    之貨車發生碰撞，人車倒地，因而受有左近端脛骨與腓骨骨
    折之傷害。乙○○明知其駕車肇事致甲○○倒地受傷，卻僅
    停車撿拾從貨車上掉落之紙箱，未對甲○○施予救助，即逕
    自駕車逃離現場。嗣經警依目擊事發經過之曾芊蓉、張傳盛
    所抄錄乙○○駕駛之汽車車號，而循線查獲。
二、案經甲○○告訴及花蓮縣警察局吉安分局報請台灣花蓮地方
    法院檢察署檢察官偵查起訴。
    理  由
一、上開事實，業據被告乙○○於本院審理時坦承不諱，核與被
    害人指訴及證人曾芊蓉、張傳盛於偵查中證述之情節，均相
    符合，且有道路交通事故調查報告表（一）（二）、交通事
    故現場草圖、道路交通事故現場圖、現場照片及財團法人佛
    教慈濟綜合醫院診斷證明書二紙等在卷可稽。
二、按汽車行駛時，駕駛人應注意車前狀況，並隨時採取必要之
    安全措施；又汽車行駛至無號誌之交岔路口，支線道車應暫
    停讓幹線道車先行；左轉彎時，應行至交岔路口中心處左轉
    ，並不得占用來車道搶先左轉；且轉彎車應讓直行車先行，
    道路交通安全規則第94條第3項、第102條第1項第2款、第4
    款、第6款分別定有明文。查本件肇事當時係白天、柏油路
    面乾燥無缺陷、也沒有障礙物、視距良好，有前述道路交通
    事故調查報告表（一）附卷可按，被告顯然沒有不能注意之
    情形。又依據證人甲○○所證述二車肇事撞擊地點，佐以卷
    附之交通事故現場草圖、道路交通事故現場圖、現場照片多
    張所示之二車撞擊點以觀，被告顯然未注意車前情況，未到
    交岔路口中心處，就搶先左轉，致與在台九丙幹線道上騎車
    直行之甲○○相撞，其有過失甚明。本件經送台灣省花東區
    車輛行車事故鑑定委員會鑑定結果，亦認為被告未暫停讓幹
    線道車先行，為肇事原因，此有該鑑定委員會93年7月7日花
    鑑字第0936100684號函覆之鑑定意見書一紙附卷可憑。又甲
    ○○係因被告之過失肇事而受傷，自有相當因果關係。本件
    事證已臻明確，被告犯行堪以認定。
三、被告係龍丸行之送貨員，為從事駕駛業務之人，業據其供陳
    屬實。核其所為，係觸犯刑法第284條第2項之業務過失傷害
    罪，及第185條之4之駕駛動力交通工具肇事致人受傷而逃逸
    罪。所犯二罪，犯意各別，應予分論併罰。原審對被告論罪
    科刑，固非無見。惟被告已與被害人達成和解，並已賠償損
    害，此經被害人甲○○供陳無訛，且有收據二紙附卷足佐，
    原審未及審酌，仍有未合。被告上訴，指摘原判決不當，為
    有理由，應予撤銷改判。爰審酌被告之過失程度、被害人甲
    ○○所受之傷害，及被告肇事後逃逸，惡性非輕，惟已與與
    被害人達成和解，並已賠償損害，被害人亦當庭表示不想計
    較，願給被告一個機會等一切情狀之後，量處如主文所示之
    刑，及諭知易科罰金之折算標準，並定其應執行刑。
據上論斷，應依刑事訴訟法第369條第1項前段、第364條、第299
條第1項前段，刑法第284條第2項、第185條之4、第51條第5款，
罰金罰鍰提高標準條例第1條前段、第2條，判決如主文。
本案經檢察官翟光軍到庭執行職務。
中    華    民    國    95    年    1     月    26    日
                  刑事庭審判長法  官      吳 鴻 章
                              法  官      蔡 勝 雄
                              法  官      林 慶 煙
以上正本證明與原本無異。
如不服本判決，應於送達後十日內，向本院提出上訴狀。其未敘
述理由者，並應於提出上訴狀後十日內向本院補提理由狀 (須附
繕本)。
                              書記官      林 明 智
中    華    民    國    95    年    1     月    26    日
附錄    本判決論罪科刑法條：
中華民國刑法第284條第2項：
(過失傷害罪)
從事業務之人，因業務上之過失傷害人者，處1年以下有期徒刑
、拘役或1千元以下罰金，致重傷者，處3年以下有期徒刑、拘役
或2千元以下罰金。
中華民國刑法第185條之4：
駕駛動力交通工具肇事，致人死傷而逃逸者，處6月以上5年以下
有期徒刑。


司法院資訊處製作；財團法人民間司法改革基金會備份。
